【裁判字號】    97,訴,657
【裁判日期】    970731
【裁判案由】    違反毒品危害防制條例
【裁判全文】
臺灣新竹地方法院刑事判決               97年度訴字第657號
公  訴  人  臺灣新竹地方法院檢察署檢察官
被      告  甲○○
                    （現另案於臺灣新竹監獄）
上列被告因違反毒品危害防制條例案件，經檢察官提起公訴（97
年度毒偵字第1270號），合議庭裁定由受命法官獨任改依簡式審
判程序審理，本院判決如下：
    主  文
甲○○施用第一級毒品，累犯，處有期徒刑玖月；又施用第二級
毒品，累犯，處有期徒刑伍月；應執行有期徒刑壹年。
    事  實
一、甲○○前於民國87年間因施用毒品案件，經本院依職權送觀
    察、勒戒後，認無繼續施用毒品之傾向，於87年8 月11日執
    行完畢釋放，並經本院以87年度易字第943 號判決免刑確定
    ；又於88年間因施用毒品案件，經本院以88年度毒聲字第34
    1 號裁定送觀察、勒戒後，認有繼續施用毒品之傾向，經本
    院以88年度毒聲字第604 號裁定令入戒治處所施以強制戒治
    ，因戒治成效良好，經本院以88年度毒聲字第1565號裁定停
    止戒治，所餘戒治期間付保護管束，於89年3 月26日保護管
    束期滿未經撤銷視為強制戒治期滿，並由臺灣新竹地方法院
    檢察署檢察官以89年度戒毒偵字第36號為不起訴處分確定；
    又於92年間因連續施用第一級毒品及施用第二級毒品案件，
    經本院以92年度毒聲字第476 號裁定令入戒治處所施以強制
    戒治，嗣因93年1 月9 日毒品危害防制條例修正停止執行而
    未執行完畢；起訴部分則經本院以92年度訴字第346 號判處
    有期徒刑7 月、3 月，應執行有期徒刑9 月確定，於93年9
    月30日縮刑期滿執行完畢（構成累犯）；再於95年間因連續
    施用第一級毒品、搶奪等案件，經本院以95年度訴字第541
    號、95年度訴字第743 號判決分別判處有期徒刑10月、1 年
    確定，上開2 案件再經本院以96年度聲減字第441 號裁定減
    為應執行有期徒刑10月15日；復於同年間因竊盜案件，經本
    院以95年度竹簡字第162 號判決判處有期徒刑4 月確定，上
    開案件經接續執行，初於96年10月8 日縮刑期滿執行完畢；
    又於96年間因施用第一級毒品、第二級毒品案件，經本院以
    95年度訴字741 號判決判處有期徒刑5 月、2 月15日，應執
    行有期徒刑7 月確定，再與上開已執行完畢之連續施用第一
    級毒品、搶奪等案件，合併經本院再以96年度聲字第991 號
    裁定應執行有期徒刑1 年5 月15日確定（刻正執行中，此部
    分不構成累犯）。
二、詎仍不知悔改，竟分別基於施用第一級毒品海洛因及第二級
    毒品安非他命之各別犯意，先於97年4 月25日12時許，在中
    國石油股份有限公司位於新竹市○○路之分站廁所內，以針
    筒注射食鹽水稀釋後之海洛因之方式，施用第一級毒品海洛
    因1 次；又在97年4 月25日16時許（起訴書誤載為12時許）
    ，亦在上開處所內，以將安非他命放置於玻璃球燒烤後吸食
    其霧化氣體之方式，施用第二級毒品安非他命1 次。嗣甲○
    ○因另案為新竹地方法院檢察署發布通緝，而於97年4 月25
    日23時許為警在桃園縣龍潭鄉○○路逮捕，經其同意為警採
    尿，並將其尿液檢體送請鑑驗，結果呈鴉片類及安非他命類
    陽性反應，始悉上情。
三、案經桃園縣政府警察局龍潭分局報告臺灣桃園地方法院檢察
    署呈請臺灣高等法院檢察署檢察長核轉臺灣新竹地方法院檢
    察署檢察官偵查後起訴。
    理  由
一、本件被告甲○○所犯為死刑、無期徒刑或最輕本刑為3 年以
    上有期徒刑以外之罪，其於準備程序中就被訴事實為有罪之
    陳述，經法官告知簡式審判程序之旨，並聽取公訴人之意見
    後，依刑事訴訟法第273 條之1 第1 項規定，合議庭裁定由
    受命法官獨任進行簡式審判程序，合先敘明。
二、上揭犯罪事實，業據被告於本院審理中坦承不諱，且被告到
    案後為警採集之尿液（編號為L97165），經送請台灣檢驗科
    技股份有限公司以氣相層析質譜儀法檢驗後，乃呈第一級毒
    品海洛因代謝後嗎啡及可待因，及第二級毒品安非他命代謝
    物之陽性反應等情，有該公司97年 5月19日濫用藥物檢驗報
    告、桃園縣政府警察局龍潭分局被採尿人尿液暨毒品真實姓
    名與編號對照表在卷可稽（見97年度毒偵字第2889號卷頁20
    、21），被告上開自白乃與事實相符，堪予認定。而被告有
    如事實欄所載之觀察、勒戒、強制戒治及多次施用毒品前科
    紀錄，有臺灣高等法院被告前案紀錄表1 份在卷可稽，其本
    次所犯施用第一級毒品海洛因及第二級毒品安非他命犯行，
    距離上開89年3 月26日即最後1 次強制戒治執行完畢時間雖
    已逾5 年，然因其於此段期間仍有多次如事實欄所載之施用
    毒品前科，顯見觀察、勒戒已無法協助其戒斷毒癮，其本次
    犯行自仍應予論罪科刑。
三、核被告所為，係分別犯毒品危害防制條例第10條第1 項、第
    2 項之施用第一級毒品海洛因罪、施用第二級毒品安非他命
    罪。被告持有第一級毒品海洛因、第二級毒品安非他命後進
    而分別施用，其持有之低度行為均分別為施用之高度行為所
    吸收，不另論罪。被告所觸犯之上開2 罪，犯意各別、行為
    互異，應分論併罰。被告前因上開案件受有期徒刑之宣告，
    其中1 次甫於93年9 月30日縮刑期滿執行完畢，有上開被告
    前案紀錄表在卷可稽，其於上開徒刑執行完畢後5 年內，故
    意再犯本件有期徒刑以上之2 罪，均為累犯，均應依刑法第
    47條第1 項規定加重其刑。爰審酌被告前已有施用毒品之不
    良素行，歷經觀察、勒戒、強制戒治及徒刑宣告後猶施用之
    ，顯見其戒毒意志不堅，本不宜寬貸，惟念其施用毒品乃自
    戕一己之身體健康，對社會造成之危害尚非直接鉅大，且犯
    後終知能坦承犯行，態度良好，95年7 月1 日刑法第56條連
    續犯規定廢除後，被告施用毒品罪均須一罪一罰，所受刑期
    比起以往已經甚重等一切情狀，分別量處如主文所示之刑，
    並定其應執行之刑，以期自新。
據上論斷，應依刑事訴訟法第273 條之1 第1 項、第299 條第1
項前段，毒品危害防制條例第10條第1 項、第2 項，刑法第11條
前段、第47條第1 項、第51條第5 款，判決如主文。
本案經檢察官張凱絜到庭執行職務。
中    華    民    國    97    年    7    月     31    日
                    刑事第二庭  法  官  蔡川富
以上正本證明與原本無異。
如不服本判決應於收受本判決後10日內向本院提出上訴書狀，上
訴書狀應敘述具體理由。上訴書狀未敘述上訴理由者，應於上訴
期間屆滿後20日內補提理由書狀於本院 (均須按他造當事人之人
數附繕本 )「切勿逕送上級法院」。
中    華    民    國    97    年    7    月     31    日
                                書記官  陳秀子
附錄本案論罪科刑法條全文：
毒品危害防制條例第10條
施用第1 級毒品者，處6月以上5年以下有期徒刑。
施用第2 級毒品者，處3年以下有期徒刑。


司法院資訊處製作；財團法人民間司法改革基金會備份。
